--- 
title: "Bioestadística Uno"
author: "John Jairo Estrada Álvarez"
date: "`r Sys.Date()`"
site: bookdown::bookdown_site
documentclass: book
bibliography: [book.bib, packages.bib]
biblio-style: apalike
link-citations: yes
description: "This is a minimal example of using the bookdown package to write a book. The output format for this example is bookdown::gitbook."
---


```{r setup, include=FALSE}
knitr::opts_chunk$set(echo = TRUE)
library(pracma)
library(plotly)
library(leaflet)
colFmt = function(x,color,outputFormat = 'html' ){
  # Funcion para colorear texto a discrecion en Rmarkdown
  # tomada de: https://stackoverflow.com/questions/29067541/how-to-change-the-font-color
  
  # outputFormat = knitr::opts_knit$get("rmarkdown.pandoc.to")
  if(outputFormat == 'latex')
    paste("\\textcolor{",color,"}{",x,"}",sep="")
  else if(outputFormat == 'html')
    paste("<font color='",color,"'>",x,"</font>",sep="")
  else
    x
}
```

# Prerrequisitos



```{tikz, Mate2A0, echo=F, fig.align="center", out.width = "36%"}
\begin{tikzpicture}[baseline=0]
  \draw[black, line width=2mm] (0, 0) circle (2.1);
  \draw[white, line width=2mm, overlay]
    \foreach \a in {0, 120, 240} {
      (0, 0) -- ++(\a:2.3)
    }
  ;
\draw (0,0) node {Bioestadística Uno};
\filldraw [gray] (1.8,-0.1) circle (2pt);
\draw (-1.98,0.3) .. controls (1,1) and (2,1) .. (1.8,0);
\draw (-0.7,2) .. controls (1,1) and (2,1) .. (1.8,0);
\draw (-0.55,-2) .. controls (1,1) and (2,1) .. (1.8,0);
\end{tikzpicture}\qquad

```





<!-- https://www.geogebra.org/classic/p6jdgafk -->

<!-- <meta name=viewport content="width=device-width,initial-scale=1"> -->
<!-- <meta charset="utf-8"/> -->
<!-- <script src="https://www.geogebra.org/apps/deployggb.js"></script> -->
<!-- <div id="ggb-elementProbJJA01"></div> -->
<!-- <script> -->
<!--        var ggbAppProbJJA01 = new GGBApplet({"material_id":"p6jdgafk", -->
<!--        "width": 600, -->
<!--        "height": 400, -->
<!--        "showToolBar": false, -->
<!--        "showAlgebraInput": false, -->
<!--        "showMenuBar": false }, -->
<!--        true); -->

<!--          window.addEventListener("load", function() { -->
<!--            ggbAppProbJJA01.inject('ggb-elementProbJJA01'); -->
<!--       }); -->
<!-- </script> -->

El curso de matemáticas uno sólo tiene los siguientes prerrequisitios


## Comportamentales


- Tener disposición para hacer silencio y generar un buen ambiente de escucha en el aula de clase.

- Tener la capacidad de acatar sugerencias para mejorar las técnicas de estudio ya adquiridas en procesos educativos pasados.

- Saber tomar nota mientras el profesor explica los temas de ese día.

- Repasar las notas de clase y complementar con la lectura del texto guía
según se avanza en el desarrollo temático del curso.


## Evaluativos

Tener los implementos básicos para una evaluación:

- Lapicero.

- Lapiz.

- Borrador.

- Calculadora.

- Todos los celulares apagados.

- Ir al baño antes de iniciar la evalualción.

- No hay preguntas en el desarrollo de la evaluación.

- Todas la maletas deben estar adelante.


## Objetivos específicos 

* Describir los conceptos de población, muestra, variables y datos, así como también,
discriminar entre los diversos tipos de variables.
* Producir una descripción tabular y gráfica de los datos de la muestra y resumir tales datos
mediante estadísticos de tendencia central, dispersión y distribución, todo esto apoyado en
un programa computacional de estadística.
* Aprender el concepto de probabilidad considerando la misma como una estrategia para
cuantificar fenómenos aleatorios y aplicar la teoría matemática básica sobre el cálculo de
probabilidades.
* Explicar el concepto de variable aleatoria y de modelo de distribución de probabilidad, así
como también, discriminar entre diversos tipos de variables aleatorias y sus modelos
asociados (por ejemplo, Binomial, Normal, Poisson, etc.)


## Fechas de Evaluación primer semestre 2022

* Primer parcial **Presencial** (25 $\%$) - **Fecha: Viernes $25$ de Febrero**

* Segundo Parcial **Virtual** (25 $\%$) - **Fecha: Viernes $25$ de Marzo**

* Tercer Parcial **Presencial** (25 $\%$) - **Fecha: Viernes $29$ de Abril**

* Fin de clases 29 de Mayo

* Cuarto Parcial **Virtual** (ó Parcial Final) (25 $\%$) - **Fecha: Viernes $03$ de Junio**



```{r echo=FALSE,message=FALSE}
library(calendR)
# calendR()
# calendR(year = 2022, month =8)
calendR(year = 2022, month = 02,        # Año y mes
        start = "M",                   # Empezar la semana en lunes
        text = c("Parical-01"),
        text.pos = c(25),       # Días en los que poner los textos
        text.size = 3.5,               # Tamaño de fuente de los textos
        text.col = 1,
        special.days = c(25),
        special.col = rgb(0, 0, 1,  alpha = 0.25),)
```





<!-- ```{r echo=FALSE, essage=FALSE} -->
<!-- library(calendR) -->
<!-- # calendR() -->
<!-- # calendR(year = 2020, month =8) -->
<!-- calendR(year = 2021, month = 08,        # Año y mes -->
<!--         start = "M",                   # Empezar la semana en lunes -->
<!--         text = c("SIM-1P","SIM-1P","SIM-1P","Parcial-01"), -->
<!--         text.pos = c(7,8,9,13),       # Días en los que poner los textos -->
<!--         text.size = 3.5,               # Tamaño de fuente de los textos -->
<!--         text.col = 1, -->
<!--         special.days = c(7,8,9,13), -->
<!--         special.col = rgb(0, 0, 1,  alpha = 0.25),) -->
<!-- ``` -->

## Bibliografía del curso

* Samuels, M., Witmer, J., & Schaffner, A. (2012). Statistics for the life sciences (4 ed.).
Boston: Pearson Education.

* Milton, J. S. (2001). Estadística para la biología y ciencias de la salud (3 ed.). Madrid:
McGraw- Hill/Interamericana.

* Daniel, W. W. 2004. Bioestadística. Base para el análisis de las ciencias de la salud. 4era. Ed.
Limusa Wiley Noriega Editores. México.


* Johnson, R. A. & Bhattacharyya, G. K. (2010). Statistics. Principles and Methods (6 ed.). New
York: John Wiley and Sons, Inc

* Zar, J. (1999). Biostatistical analysis (5 ed.). Prentice hall Upper Saddle River, NJ.

* Zuur, A., Ieno, E., & Meesters, E. (2009). A Beginner’s Guide to R. Springer. 









```{r include=FALSE}
# automatically create a bib database for R packages
knitr::write_bib(c(
  .packages(), 'bookdown', 'knitr', 'rmarkdown'
), 'packages.bib')
```
